【裁判字號】    90,訴,1485
【裁判日期】    901231
【裁判案由】    違反電業法等
【裁判全文】
臺灣彰化地方法院刑事判決                          九十年度訴字第一四八五號
    公  訴  人  臺灣彰化地方法院檢察署檢察官
    被      告  乙○○
右列被告因違反電業法等案件，經檢察官提起公訴（九十年度偵字第六九二六號），
本院判決如左：
        主  文
乙○○未經電業供電，而在其供電線路上私接電線竊電，處有期徒刑月，如易科罰
金，以佰元折算壹日，扣案之銅導線壹組沒收。又對於公務員依法執行職務時，施
強暴脅迫，處有期徒刑肆月，如易科罰金，以佰元折算壹日。應執行有期徒刑陸月
，如易科罰金，以佰元折算壹日，緩刑貳年。扣案之銅導線壹組沒收。
        事  實
一、乙○○明知用電須先向臺灣電力股份有限公司（以下簡稱臺電公司）提出申請，
    待臺電公司核准掛錶送電後方得使用，竟未經向臺電公司申請核准掛錶送電，即
    於民國九十年九月初某日，在彰化縣竹塘鄉○○村○○段第一六二八號地號土地
    之臺電公司供電線路上，以所有之銅導線一端私接在前開臺電公司之供電線路上
    ，另一端則接至附近之漁池旁馬達竊電使用，總計接續竊得二萬七千七百四十度
    之電力（電費總額為新臺幣八萬七千三百零四元）。嗣九十年十月二日上午十時
    十分許，為臺電公司線路檢查員甲○○在上址查獲，並循線查悉竊電者為乙○○
    後，通知其到場，詎乙○○到達後，經甲○○表明身分並會同警員蘇嘉慧、丙○○二人，在前址剪拆乙○○所有供以竊電之上開銅導線以取證，而依法執行公務
    之際，竟另行起意，在甲○○後方撿拾地上之碎磚頭一塊，作勢要砸向甲○○，
    並出言稱「你剪就試試看」等語，施以強暴、脅迫，旋為警員蘇嘉慧、丙○○二
    人及時攔阻，乙○○手持之碎磚頭始未拋出。
二、案經甲○○訴由彰化縣警察局二林分局報請臺灣彰化地方法院檢察署檢察官偵查
    起訴。
        理  由
一、訊據被告乙○○固不否認右揭竊電之事實，然矢口否認有何妨害公務之犯行，辯
    稱：伊拿地上之碎磚頭，是要丟到路邊，並不是要砸臺電人員甲○○，又伊並未
    向甲○○稱「你剪就試試看」一語云云。惟查：甲○○循線查知竊電者為被告後
    ，通知被告到場，於拆剪被告所有供竊電所用之銅導線前，甲○○有先行向被告
    表明身分，始著手剪拆前開銅導線以取證，而在場之丙○○警員亦身著警察制服
    ，被告於甲○○拆剪電線時，確有在甲○○後方撿拾地上之碎磚頭一塊，作勢要
    砸向甲○○，並出言稱「你剪就試試看」一語之行為等情，已據告訴人甲○○迭
    次於警訊、偵查及本院審理時指訴綦詳，核與證人即在場目睹其情之警員蘇嘉慧
    、丙○○二人證述之情節相符，被告前開所辯，應屬事後卸責之詞，無可採信。
    此外，復有臺電公司用電實地調查書、追償電費計算單、警員丙○○書立之職務
    報告各一件在卷可稽，本件事證明確，被告前開犯行洵堪認定。
二、核被告所為，係犯電業法第一百零六條第一款之竊電罪及刑法第一百三十五條第
    一項之妨害公務罪。公訴人認被告於甲○○拆剪銅導線之際，自後方以路旁拾起
    之碎磚頭一塊欲砸向甲○○，並恫嚇稱「你剪就試試看」等語，係犯刑法第三百
    零五條之恐嚇罪，惟查臺電公司係公營事業機關，其職員乃依法從事公務之人，
    被告於臺電公司人員甲○○會同警員蘇嘉慧、丙○○二人，拆剪竊電之銅導線以
    取證而執行公務之際，施以強暴脅迫，應構成刑法第一百三十五條第一項之妨害
    公務罪，起訴法條容有未洽，應予變更。又被告多次竊電使用，係基於單一犯意
    接續進行，為接續犯，應僅論以一罪。再被告所犯上開二罪間，犯意各別，罪質
    互殊，應予分論併罰。爰審酌被告之素行、犯罪之動機、目的、在供電線路上私
    接電線竊電，撿拾地上之碎磚頭作勢砸人，且出言向甲○○稱「你剪就試試看」
    等語之犯罪手段、所竊得之電力度數及妨害公務犯行所生危害、犯罪後坦承竊電
    犯行，且已償付部分電費、其餘部分則交付遠期票據（有遠期支票保管單一紙在
    卷可憑）等一切情狀，分別量處如主文所示之刑，及各諭知易科罰金之折算標準
    ，並定其應執行刑，及諭知易科罰金之折算標準，以資懲儆。末查，被告前未曾
    受有期徒刑以上刑之宣告，有臺灣彰化地方法院檢察署刑案資料查註紀錄表及臺
    灣高等法院被告全國前案紀錄表各一件在卷可稽，其經此科刑教訓，當知警惕而
    無再犯之虞，本院綜核各情，認其所受定應執行刑之宣告，以暫不執行為適當，
    爰依法併予宣告緩刑二年，以啟自新。
三、扣案之銅導線一組，係被告供竊電所用之物，且為被告所有一節，業據被告供明
    在卷，爰依刑法第三十八條第一項第二款規定宣告沒收。
據上論斷，應依刑事訴訟法第二百九十九條第一項前段、第三百條、電業法第一百零
六條第一款，刑法第十一條前段、第一百三十五條第一項、第五十一條第五款、第四
十一條第一項前段、第七十四條第一款、第三十八條第一項第二款，罰金罰鍰提高標
準條例第一條前段、第二條，判決如主文。
本案經檢察官林映姿到庭執行職務
中      華      民      國    九十      年     十二     月    三十一    日
                                臺灣彰化地方法院刑事第三庭
                                      法      官  李  雅  俐
右正本證明與原本無異。
如不服本判決，應於判決送達後十日內，向本院提出上訴狀（須附繕本）。
                                      法院書記官
中      華      民      國              年              月              日
附錄論罪科刑法條：
電業法第一百零六條第一款：
有左列行為之一者為竊電，處五年以下有期徒刑、拘役或五百元以下罰金：
  一、未經電業供電，而在其供電線路上私接電線者。
刑法第一百三十五條第一項：
對於公務員依法執行職務時，施強暴脅迫者，處三年以下有期徒刑、拘役或三百元以
下罰金。


司法院資訊處製作；財團法人民間司法改革基金會備份。
